臺灣臺中地方法院宣示判決筆錄　　　100年度智訴字第19號
公　訴　人　臺灣臺中地方法院檢察署檢察官
被　　　告　林裕錡
上列被告因違反毒品危害防制條例案件，經檢察官提起公訴（
100年度偵字第3567號）後，並聲請認罪協商，本院合議庭裁定
由受命法官獨任進行認罪協商程序，於中華民國100年12月15日
下午4時整，在本院第16法庭宣示判決，出席職員如下：
　　　法　官　柯雅惠
　　　書記官　廖健雄
法官起立朗讀判決主文、犯罪事實要旨、處罰條文、附記事項及
告以上訴限制、期間並提出上訴狀之法院，且諭知記載其內容：
一、主    文：
    林裕錡明知為偽藥而販賣，處有期徒刑捌月。又明知為偽藥
    而販賣，處有期徒刑捌月。應執行有期徒刑壹年。緩刑年
    。扣案之犀利士偽藥仿冒品壹佰伍拾顆、威而鋼偽藥仿冒品
    壹佰玖拾肆顆，均沒收。
二、犯罪事實要旨：
    林裕錡係址設臺中市○○區○○路156號之「今群情趣禮品
    店」之負責人，其明知「CIALIS」（中文名稱「犀利士」，
    下稱「犀利士」）、「VIAGRA」膜衣錠（中文名稱「威而鋼
    」，下稱「威而鋼」）等藥品，分別係美商禮來ICOS有限公
    司（下稱「禮來公司」、美商輝瑞產品有限公司（下稱「輝
    瑞公司」）所生產、製造及經銷之藥品，亦明知「CIALIS犀
    利士」（註冊審定號為00000000）、「VIAGRA威而鋼」商標
    圖樣（註冊審定號為00000000、00000000、00000000、0000
    0000、00000000），分別係禮來公司、輝瑞公司向經濟部智
    慧財產局申請註冊核准，取得商標專用權，指定使用於治療
    男性性功能障礙之藥品，現均於商標權專用期間內，未經上
    開商標權人之同意或授權，不得於同一商品，使用相同之註
    冊商標。詎其竟基於意圖營利而販賣偽藥及販賣仿冒商標權
    商品之犯意，先於民國99年4月下旬起，以「犀利士」、「
    威而鋼」每30顆新臺幣〔下同）3500元（即每顆約116元）
    之代價，向真實姓名年籍不詳、自稱「童先生」之成年男子
    ，陸續販入共20瓶（每瓶30顆，故共約600顆），未經行政
    院衛生署核准製造之偽藥，且未得禮來公司、輝瑞公司同意
    或授權而於同一藥品「犀利士」、「威而鋼」商品上，使用
    印有相同於「CIALIS犀利士」、「VIAGRA威而鋼」註冊商標
    名稱之仿冒商標商品，再分別於下列時間販售：
(一)於99年9月4日販售「威而鋼」30錠8000元、「犀利士」20錠
    5400元予輝瑞公司及禮來公司指派之人。
(二)於99年12月2日販售「威而鋼」3錠1000元、「犀利士」3錠
    1000元予輝瑞公司及禮來公司指派之人。
    嗣於100年1月28日16時10分許，為警在上址查獲，並扣得犀
    利士偽藥仿冒品共150顆、威而鋼偽藥仿冒品共194顆（含輝
    瑞公司自行派員調查時所購入者）等物，始循線查悉上情。
三、處罰條文：
    藥事法第83條第1項，商標法第82條、第83條，刑法第11條
    、第55條前段、第51條第5款、第74條第1項第1款，判決如
    主文。
四、附記事項：
(一)按刑法上所謂集合犯者係指犯罪構成要件之行為，依其本質
    、犯罪目的或社會常態觀之，通常具有反覆、繼續之特性，
    此等反覆、繼續實行之行為，於自然意義上雖係數行為，但
    依社會通念，法律上應僅為一總括之評價，法律乃將之規定
    為一獨立之犯罪類型，而為包括一罪。故犯罪是否為包括一
    罪之集合犯，客觀上，應斟酌其法律規定之本來意涵、實現
    該犯罪目的之必要手段、社會生活經驗中該犯罪實行常態及
    社會通念；主觀上，則視其是否出於行為人之一次決意，並
    秉持刑罰公平原則等情形，加以判斷。又刑法上有關製造、
    販賣之罪（包括製造或販賣毒品、槍彈、偽藥、禁藥等），
    在立法者預定之構成要件類型上，並非屬於必須反覆或繼續
    實行始能成立之犯罪。且該等製造行為，常有單一或偶發性
    製造之情形，亦非絕對具有反覆、繼續實行之特徵。而刑法
    刪除連續犯之前，基於概括之犯意，所為多次製造偽藥行為
    ，實務上向採「連續犯」說，不採「集合犯」說。連續犯刪
    除後，自應將原屬各自獨立評價之數罪，回歸本來應賦予複
    數法律效果之原貌，就多次製造偽藥犯行，採一罪一罰原則
    （最高法院99年度台上字第3149號、4062號、第7667號、10
    0年度台上字第4242號判決意旨參照）。本件被告係於99年9
    月4日及99年12月2日分別售予上開偽藥予輝瑞公司及禮來公
    司指派之人，其時間間隔非近，尚難認係出於一次犯意之決
    定，而依社會通念，殊難認以將其評價為一罪為適當，且上
    訴人販賣2次偽藥之行為，嚴重危害國人身心健康，倘評價
    為集合犯之包括一罪，難謂符合法律規範之本質，更與刑法
    刪除連續犯規定之意旨相違背，實難認販賣偽藥罪係屬集合
    犯，而應予分論併罰（此部分亦經公訴檢察官當庭更正為數
    罪，見本院卷第21頁），應予敘明。又扣案之犀利士150顆
    、威而鋼194顆等物，雖均屬偽藥而應依藥事法第79條第1項
    之規定沒入銷燬。惟上開沒入銷燬規定，係列於藥事法第8
    章「稽查及取締」內，而非列於第9章之「罰則」，其性質
    應屬行政秩序罰，屬行政機關依行政程序科罰之權限，法院
    自不得越權於判決內諭知沒入銷燬（最高法院92年度台上字
    第2718號判決參照）。是扣案犀利士150顆、威而鋼194顆等
    物，係仿冒商標物品，仍應依商標法第83條規定，予以宣告
    沒收。
(二)又被告與檢察官達成協商之合意，同意於100年12月15日前
    向臺中市政府教育局支付新台幣10萬元，業已於100年12月
    13日捐款完畢，有合作金庫商業銀行匯款申請書代收入傳票
    1紙在卷可參。
五、協商判決除有刑事訴訟法第455條之4第1項第1款於本訊問程
    序終結前，被告撤銷協商合意或檢察官撤回協商聲請者；第
    2款被告協商之意思非出於自由意志者；第4款被告所犯之罪
    非第455條之2第1項所定得以協商判決者；第6款被告有其他
    較重之裁判上一罪之犯罪事實者；第7款法院認應諭知免刑
    或免訴、不受理者情形之一，及違反同條第2項「法院應於
    協商合意範圍內為判決；法院為協商判決所科之刑，以宣告
    緩刑或二年以下有期徒刑、拘役或罰金為限」之規定者外，
    不得上訴。
六、如有上開可得上訴情形，得自收受宣示判決筆錄送達之日起
    10日內，向本院提出上訴書狀，上訴於第二審法院。又上訴
    書狀如未敘述理由，應於上訴期間屆滿後20日內補提理由書
    於本院。
中    華    民    國    100   年    12    月    15    日
                 刑事第十六庭   法  官   柯雅惠
上為正本係照原本作成
                                書記官   廖健雄
中    華    民    國    100   年    12    月    15    日
附錄本案所犯法條全文
藥事法第83條
明知為偽藥或禁藥，而販賣、供應、調劑、運送、寄藏、牙保、
轉讓或意圖販賣而陳列者，處七年以下有期徒刑，得併科新臺幣
五百萬元以下罰金。
犯前項之罪，因而致人於死者，處七年以上有期徒刑，致重傷者
，處三年以上十二年以下有期徒刑。
因過失犯第一項之罪者，處二年以下有期徒刑、拘役或科新臺幣
三十萬元以下罰金。
第一項之未遂犯罰之。
商標法第82條
明知為前條商品而販賣、意圖販賣而陳列、輸出或輸入者，處一
年以下有期徒刑、拘役或科或併科新臺幣五萬元以下罰金。
商標法第83條
犯前二條之罪所製造、販賣、陳列、輸出或輸入之商品，或所提
供於服務使用之物品或文書，不問屬於犯人與否，沒收之。